臺灣屏東地方法院小額民事判決　　　　110年度屏小字第262號
原　　　告　林禹岑　

被　　　告　林素蕊　


上列當事人間請求損害賠償事件，原告於刑事訴訟程序（本院10
9 年度訴字第429 號）提起附帶民事訴訟（本院109 年度附民字
第250 號），經本院刑事庭裁定移送前來，本院於民國110 年9
月22日言詞辯論終結，判決如下：
    主  文
被告應給付原告新臺幣5,600元。
原告其餘之訴駁回。
訴訟費用新臺幣1,000 元，由被告負擔176元，餘由原告負擔。
本判決第1 項得假執行；但被告如於假執行實施前，以新臺幣5,
600 元為原告預供擔保，得免為假執行。
    事實及理由
一、按「訴狀送達後，原告不得將原訴變更或追加他訴。但有下
    列各款情形之一者，不在此限：．．二、請求之基礎事實同
    一者。」此民事訴訟法第255 條第1 項第2 款定有明文。本
    件原告原請求醫療費用新臺幣（下同）600 元、精神慰撫金
    10,000元，合計10,600元〔見本院109 年度附民字第250 號
    卷（下稱附民卷第7-9 頁），嗣於本院審理時，除請求上開
    項目外，另追加8 次出庭交通費用（3,800 元）及請假出庭
    之損失（每日1,377 ㄨ8 日＝11,016元，及被扣全勤每月80
    0 元ㄨ8 ＝6,400 元，總計21,216元），合計31,816元（10
    ,600＋21,216＝31,816）（見本院卷第73-79 頁），原告訴
    之追加與原訴請求之基礎事實，均係本於被告傷害原告之同
    一基礎事實，是依上開規定，原告訴之追加即屬合法，就此
    合先敘明。
二、原告主張：被告林素蕊於民國109 年3 月10日19時50分許騎
    乘車牌號碼000-000 號普通重型機車（下稱肇事車輛）抵達
    被告母親位於屏東縣○○鄉○○路000 號住處前空地時，見
    其平日停放機車位置上已遭白色機車1 輛占用，且見原告站
    立該白色機車旁，因認原告刻意阻撓其停車，被告雖已預見
    騎乘機車朝原告所在位置行駛，極可能擦撞原告使其肢體受
    有擦挫傷，竟仍基於縱令發生此結果，亦不違背其本意之傷
    害不確定故意，騎乘前開機車往原告所在位置行駛，果因而
    擦撞原告，致原告受有左側膝部挫傷之傷害。原告因上開傷
    害，支出醫療費用600 元；支出開庭交通費用3,800 元〔往
    來臺灣屏東地方法院開庭7 次，一次來回交通費400 元，計
    2,800 元（7 ㄨ400 ＝2,800 ），及往來臺灣高等法院高雄
    分院開庭1 次，一次來回交通費1,000 元，合計3,800 元〔
    2,800 ＋1,000 ＝3,800 ）〕；出席開庭薪資損失（原告每
    月薪資30,300元，每日1,377 元，出庭8 次，請假之工作損
    失11,016（1,377 ㄨ8 ＝11,016）；又全勤獎金每月800 元
    ，8 次請假，共8 個月沒有勤獎金，金額為6,400 元（8 ㄨ
    800 ＝6,400 ）〕；另因被告傷害精神上受有莫大痛苦，請
    求精神慰撫金10,000元，以上合計金額為31,816元，為此依
    侵權行為法律關係提起本件訴訟等語。聲明：被告應給付原
    告31,816元；原告原供擔保請准宣告假執行。
三、被告則以：我沒有撞到原告，對於醫療費用支出600 元沒有
    意見，不同意原告請求出席開庭薪資及全勤獎金損失，也不
    同意原告請求出席開交通費用，這是原告亂開的等語置辯。
    聲明：請求駁回原告之訴。
四、經查：
  ㈠被告於109 年3 月10日19時50分許騎乘前開機車抵達母親上
    開住處前空地時，見其平日停放機車位置已遭白色機車1 輛
    占用，且見原告站立該白色機車旁，仍騎乘前開機車往原告
    所在位置行駛等情，業經被告於被訴傷害案件之警詢及本院
    刑事庭準備程序陳明在卷〔見屏東縣政府警察局屏東分局屏
    警分偵字第10931098500 號卷（下稱警卷）第15頁；本院10
    9 年度訴字第429 號卷（下稱本院刑事卷第96頁）〕，核與
    原告於上開刑事案件警詢時及本院刑事庭審理時之陳述相符
    （見警卷第9 、23、25頁；本院刑事卷卷第198 、202 頁）
    ，並有偵查報告、蒐證照片3 幀、監視器影像畫面擷圖7 幀
    、本院刑事庭勘驗筆錄、勘驗筆錄附件之監視器影像畫面擷
    圖11幀、上開刑事案件被告辯護人提出之Google街景圖6 幀
    暨現場照片2 幀在卷可稽（見警卷第5 、55至57、59至65頁
    ；本院刑事卷第138 至143 、149 至155 、221 至229 頁）
    。
  ㈡又原告於109 年3 月10日22時39分許自行前往衛生福利部屏
    東醫院（下稱屏東醫院）急診，經診斷受有左側膝部挫傷之
    傷害乙節，亦有屏東醫院診斷證明書、受傷照片1 幀、屏東
    醫院109 年6 月23日屏醫醫政字第1090001253號函暨檢附之
    病歷及檢傷照片3 張附卷可稽（見警卷第51、57頁；本院刑
    事卷第85至91頁）。
  ㈢被告騎乘前開機車往原告所在位置行駛並擦撞原告左膝等情
    ，業經原告於本院刑事庭審理中證稱：林素蕊朝我正面駛來
    因而撞到我左腳等語在卷（見本院刑事卷第199 頁）。又本
    案案發經過，業經本院刑事庭會同公訴人、被告及其辯護人
    當庭播放被告與原告分別提出之監視器影像檔案〔檔名：00
    000000000000、監視器畫面1 （2020.03.1019 '58 '55 -19
    '59 '15 鏡頭1 ）、監視器畫面2 （2020.03.1019 '58 '45
    -19 '59 '17 鏡頭2 ）〕實施勘驗，其結果分別如附件一至
    三所示等情，有本院刑事庭勘驗筆錄1 份存卷可證（見本院
    刑事庭卷第138 至143 頁）。觀諸前揭勘驗結果，可知被告
    騎乘前開機車，自原告正面往原告左側前進，車身緊貼原告
    身體左側，俟原告伸出左手阻擋前開機車前進，同時左膝彎
    曲，身體向後，被告前開機車則往被告右側傾斜，此情核與
    原告於本院刑事庭證述相稱。復稽之原告受有左側膝部挫傷
    之傷害，業經前述，其受傷部位、傷勢程度比對前揭勘驗結
    果與原告於上開刑事庭證述經過，均屬相當。再參以原告於
    109 年3 月10日19時50分許案發後，於同日21時許前往屏東
    縣政府警察局屏東分局社皮派出所（下稱社皮派出所）製作
    筆錄，並於社皮派出所內拍攝蒐證照片1 幀，復於同日22時
    39分許前往屏東醫院急診，經診斷受有前開傷害等情，有偵
    查報告、社皮派出所警詢筆錄記載時間、受傷照片1 幀、蒐
    證照片1 幀、屏東醫院診斷證明書、屏東醫院109 年6 月23
    日屏醫醫政字第1090001253號函暨檢附之病歷及檢傷照片3
    張附卷可查（見警卷第5 、7 、51、59頁；本院刑事卷第85
    至91頁），時序緊接相連，難認原告有另再受傷害之可能，
    是原告所受上開傷害，確與被告騎乘前開機車撞及行為有因
    果關係，堪可認定。益徵原告證稱因遭被告騎乘前開機車撞
    及左膝成傷等語，應非虛妄。被告空言否認，並無可採。
  ㈣被告行為時已年滿57歲，並考領有普通重型機車駕駛執照，
    有被告中華民國交通部製發汽車駕駛執照在卷可考（見警卷
    第33頁），自有相當社會生活經驗及交通法規常識，可資判
    斷如騎乘機車朝他人駛近，極有可能擦撞他人使之肢體受有
    擦挫傷之危險，然其卻仍騎乘前開機車駛近原告身體，則被
    告騎乘前開機車往原告所在位置行駛，果因而擦撞原告成傷
    之事，顯不違背其本意，是其就上開傷害行為具備不確定故
    意，亦堪認定。故被告所受上開傷害，與原告上開故意行為
    間，有因果關係，亦可認定。
五、按「因故意或過失，不法侵害他人之權利者，負損害賠償責
    任。」此民法第184 條第1 項前段定有明文。再按「不法侵
    害他人之身體或健康者，對於被害人因此喪失或減少勞動能
    力或增加生活上之需要時，應負損害賠償責任。」、「不法
    侵害他人之身體．．，或不法侵害其他人格法益而情節重大
    者，被害人雖非財產上之損害，亦得請求賠償相當之金額。
    」此民法第193 條第1 項、第195 條第1 項亦分別定有明文
    。本件被告上開故意行為致侵害原告身體權，業如上所述，
    則原告自得依上開規定，請求被告負賠償責任。茲就原告請
    求被告賠償之金額及項目審酌如下：
  ㈠醫療費用：原告因被告上開侵權行為，支出醫療費用600 元
    乙節，業據原告提出醫療費用收據為證（見附民卷第13頁）
    ，可信為實在，故原告此部分之請求，即有理由，應予准許
    。
  ㈡開庭交通費用、出席開庭薪資及全勤獎金損失：原告主張支
    出開庭交通費用3,800 元〔往來臺灣屏東地方法院開庭7 次
    ，一次來回交通費400 元，計2,800 元（7 ㄨ400 ＝2,800
    ），及往來臺灣高等法院高雄分院開庭1 次，一次來回交通
    費1,000 元，合計3,800 元〔2,800 ＋1,000 ＝3,800 ）〕
    ；出席開庭薪資損失（原告每月薪資30,300元，每日1,377
    元，出庭8 次，請假之工作損失11,016（1,377 ㄨ8 ＝11,0
    16）；又全勤獎金每月800 元，8 次請假，共8 個月沒有勤
    獎金，金額為6,400 元（8 ㄨ800 ＝6,400 ）〕云云，已為
    被告所否認，原告並未提出相關單據、資料證明之，已難信
    為實在；況退步言，縱認原告上開主張為真實，然原告開庭
    交通費用、出席開庭薪資及全勤獎金損失，係原告因本件傷
    害案件，為保護其權益所支付之訴訟成本，非損害回復所生
    損害之必要費用，與損害賠償係在填補被害人之損害之意旨
    不符，而與被告侵權行為間，難認有相當因果關係存在，是
    原告上開部分請求，非有理由，尚難准許。
  ㈢精神慰撫金：按非財產上賠償之金額是否相當，應斟酌實際
    加害情形、影響該權利是否重大、被害者與加害人之身分地
    位、經濟狀況及其他各種情形，以為核定之準據。查原告為
    大學畢業，現為自由業；被告為高中肄業，現擔任作業員，
    兩造均未擔任公司負責人、監察人、民意代表、鄉鎮市調解
    委員，業經兩造陳明在卷且互不爭執（見本院卷第56、57頁
    ）；又原告109 年度，有所得197,668 元，被告109 年度，
    有所得291,086 元等情，有兩造稅務電子閘門資料查詢表可
    佐（見外放證物袋）。本院斟酌兩造之身分、地位、經濟能
    力、被告不法侵害原告身體之動機與情節、原告所受傷勢等
    一切情狀，認原告請求慰撫金之金額，以5,000 元為適當。
  ㈣綜上所述，本件原告依侵權行為法律關係，請求被告給付
    5,600 元（5,000 ＋600 ＝5,600 ），為有理由，應予准許
    ，逾此部分，即無理由，應予駁回。
六、本件係就民事訴訟法第436 條之8 適用小額訴訟程序所為被
    告敗訴之判決，依同法第436 條之20規定，應依職權宣告假
    執行（原告陳明願供擔保聲請宣告假執行聲明，僅為促使本
    院依職權發動，自不受拘束。）；並依同法第392 條第2 項
    依職權為被告如預供擔保，得免為假執行之宣告。
七、另依民事訴訟法第436 條之19第1 項規定，併確定訴訟費用
    額為1,000 元。
中    華    民    國   110    年    10    月    6     日
                        屏東簡易庭  法  官  曾吉雄
以上為正本，係照原本作成。
如不服本判決，應於判決送達後20日內，以判決違背法令為理由
，向本院提出上訴狀並表明上訴理由（上訴理由應表明：一、原
判決所違背之法令及具體內容；二、依訴訟資料可認為原判決有
違背法令之具體事實），如未表明上訴理由者，應於上訴後20日
內向本院提出上訴理由書。如委任律師提起上訴者，應一併繳納
上訴審判裁判費。
中    華    民    國   110    年    10    月    6     日
                                    書記官  潘豐益
附件一
 ┌─────┬────────────────┐
 │  時間    │               勘驗內容         │
 ├─────┼────────────────┤
 │00：00    │有機車聲音，林禹岑站立並面向出入│
 │～        │大門，同時林素蕊騎乘機車自畫面左│
 │01：07    │上方出現。                      │
 │          │                                │
 │          │林素蕊騎乘機車，未減速，往林禹岑│
 │          │左側前進，該車身緊貼著林禹岑左側│
 │          │，而林禹岑於19時59分0 秒許，伸左│
 │          │手擋住機車前進，且其左膝彎曲，身│
 │          │體向後反彈，林素蕊機車則往右傾斜│
 │          │，但未倒地。                    │
 │          │                                │
 │          │林禹岑：做三小，要撞到人？      │
 │          │林素蕊：我要…（聽不清楚）不行嗎│
 │          │        ？去叫啊。              │
 │          │林素蕊：這要怎麼停。            │
 │          │林禹岑：…（聽不清楚）。        │
 │          │林素蕊：我有給你撞到嗎？你給我A │
 │          │        內。                    │
 │          │林禹岑左手拿著手機，右手指著左膝│
 │          │      ：你給我撞到。            │
 │          │林素蕊：你給我A 內。            │
 │          │林禹岑：我現在受傷哦。          │
 │          │林素蕊：受哪裡？                │
 │          │林禹岑：ㄟ，我若沒有給你A ，你就│
 │          │        給撞上。                │
 │          │林素蕊：…（聽不清楚）我沒…（聽│
 │          │        不清楚）                │
 │          │林禹岑：…（聽不清楚）          │
 │          │林素蕊：你去叫，去叫，去叫，去叫│
 │          │        。                      │
 │          │林禹岑持手機撥打電話。          │
 │          │林素蕊：你故意在那…（聽不清楚）│
 │          │林禹岑：你要搞清楚，我人站在這，│
 │          │        你來給我撞的。          │
 │          │林素蕊：…（聽不清楚）          │
 │          │林禹岑：我沒有故意站在這。      │
 │          │        你給我撞到，你給我撞到。│
 │          │林素蕊：…（聽不清楚）          │
 │          │林禹岑：我跟你講，你要賠償。    │
 │          │林素蕊：屁股啦。                │
 │          │林禹岑：好啊，賠…（聽不清楚）  │
 │          │林素蕊：我要…（聽不清楚）      │
 │          │林禹岑：我站在這，你來給我撞    │
 │          │林素蕊：你給我A 哦，你給我A 哦。│
 │          │林禹岑：你死了，你死了。        │
 │          │林素蕊：你給我A 哦。            │
 │          │林禹岑：我人站在這，你騎機車給我│
 │          │        撞。                    │
 │          │林素蕊：我要給你撞。            │
 │          │林禹岑：我跟你說，監視錄影都夠清│
 │          │        楚。                    │
 │          │林素蕊：沒關係，沒關係。我沒有給│
 │          │        你撞，那是你給我A 。    │
 │          │林禹岑：你給我撞，阿我，        │
 │          │林素蕊：你給我A 到，你給我A 到。│
 │          │林禹岑：我跟你說，我若沒有給你擋│
 │          │        ，我若沒有給你擋，我若沒│
 │          │        有給你擋，你就給我撞上去│
 │          │        了。                    │
 │          │林素蕊：我不可能給你撞，你還給我│
 │          │        A 。                    │
 │          │林禹岑：…（聽不清楚）          │
 │          │林素蕊：你還給我A 。你還給我。  │
 │          │林素蕊走進屋內。                │
 └─────┴────────────────┘
附件二
 ┌─────┬────────────────┐
 │  時間    │               勘驗內容         │
 ├─────┼────────────────┤
 │00：00    │有機車聲音，林禹岑自機車座下來後│
 │～        │，林禹岑站立並面向出入大門，嗣林│
 │00：30    │素蕊騎乘機車自畫面上方出現。    │
 │          │                                │
 │          │林素蕊騎乘機車，未減速，往林禹岑│
 │          │左側前進，該車身緊貼著林禹岑左側│
 │          │，而林禹岑於19時59分1 秒許，伸手│
 │          │擋住機車前進，且身體向後反彈，林│
 │          │素蕊機車則往右傾斜，但未倒地。  │
 │          │                                │
 │          │某人：…（聽不清楚）            │
 │          │某人：…（聽不清楚）            │
 │          │林素蕊：我有給你撞到嗎？ 你給我A│
 │          │        內。                    │
 │          │林禹岑：你給我撞到。            │
 │          │林素蕊：你給我A 內。            │
 │          │林禹岑：我現在受傷哦。          │
 │          │林素蕊：受哪裡？                │
 │          │林禹岑：ㄟ，我若沒有給你A ，你就│
 │          │        給撞上。                │
 │          │林素蕊：…（聽不清楚）我沒…（聽│
 │          │       不清楚）                 │
 │          │林素蕊：你去叫，去叫，去叫，去叫│
 │          │        。                      │
 │          │林禹岑持手機撥打電話。          │
 │          │林素蕊：你故意在那…（聽不清楚）│
 └─────┴────────────────┘
附件三
 ┌─────┬────────────────┐
 │  時間    │               勘驗內容         │
 ├─────┼────────────────┤
 │00：00    │林禹岑原坐在機車座上，嗣出現機車│
 │～        │聲音，林禹岑自機車座下來後，林禹│
 │00：38    │岑站立並面向出入大門，嗣林素蕊騎│
 │          │乘機車自畫面左側出現。          │
 │          │                                │
 │          │林素蕊騎乘機車，未減速，往林禹岑│
 │          │左側前進，該車身緊貼著林禹岑左側│
 │          │，而林禹岑於19時59分2 秒許，伸手│
 │          │擋住機車前進，同時林禹岑左膝彎曲│
 │          │，右腿是直立，身體向後反彈，林素│
 │          │蕊機車則往右傾斜，但未倒地。    │
 │          │                                │
 │          │林禹岑：做三小，要撞到人？      │
 │          │林素蕊：我要…（聽不清楚）不行嗎│
 │          │        ？去叫阿。              │
 │          │林素蕊：這要怎麼停。            │
 │          │林禹岑：…（聽不清楚）。        │
 │          │林素蕊：我有給你撞到嗎？ 你給我A│
 │          │        內。                    │
 │          │林禹岑左手拿著手機，右手指著左膝│
 │          │：你給我撞到。                  │
 │          │林素蕊：你給我A 內。            │
 │          │林禹岑：我現在受傷哦。          │
 │          │林素蕊：受哪裡？                │
 │          │林禹岑：ㄟ，我若沒有給你A ，你就│
 │          │        給撞上。                │
 │          │林素蕊：…（聽不清楚）我沒。    │
 └─────┴────────────────┘